臺灣桃園地方法院刑事判決　　　　　　　　　　　　　九十年度易字第二四二八號
　　公　訴　人　臺灣桃園地方法院檢察署檢察官
　　被　　　告　丁○○
　　選任辯護人　邱鎮北律師
　　　　　　　　劉哲睿律師
　　被　　　告　酉○○
　　　　　　　　甲○○
　　　　　　　　丑○○
　　　　　　　　午○○
　　　　　　　　戊○○
　　　　　　　　乙○○
　　　　　　　　巳○○
　　　　　　　　卯○○○
　　　　　　　　即張惠君）
　　　　　　　　寅○○
　　　　　　　　癸○○
　　　　　　　　申○○
　　　　　　　　辛○○○
　　　　　　　　己○○
　　　　　　　　丙○○
　　　　　　　　壬○○
　　　　　　　　天○○
　　　　　　　　庚○○
　　　　　　　　子○○
右列被告等因賭博案件，經檢察官提起公訴（九十年度偵字第五一九六號），本院判
決如左：
    主  文
酉○○、丑○○共同以賭博為常業，各處有期徒刑肆月，如易科罰金以參佰元折算壹
日。扣案之如附表所示之物均沒收。
甲○○共同以賭博為常業，累犯，處有期徒刑伍月，如易科罰金均以參佰元折算壹日
。扣案之如附表所示之物均沒收。
午○○、乙○○、巳○○、申○○、己○○、壬○○、天○○、庚○○連續在公眾得
出入之場所賭博財物，各處罰金壹仟伍佰元，如易服勞役，以參佰元折算壹日。扣案
之如附表所示編號一至七等物均沒收。
戊○○、辛○○○、丙○○、子○○在公眾得出入之場所賭博財物，各處罰金壹仟
元，如易服勞役，以參佰元折算壹日。扣案之如附表所示編號一至七等物均沒收。
丁○○、卯○○○、寅○○、癸○○均無罪。
    事  實
一、甲○○曾於民國八十八年間因犯常業賭博案件，經本院以八十八年度易字第二四
    七七號判處有期徒刑二月，於九十年一月八日確定，甫於九十年三月六日易科罰
    金執行完畢。竟仍不知悔改，八十九年三月間某日起，與酉○○自八十九年三月
    十八日起，丑○○自八十九年三月十九日起，分別受僱於戌○○（未據起訴），
    在戌○○所經營位於桃園縣桃園市○○路一六一號一樓，內擺設有雙魚座二代五
    十七台（內含IC板五十七片）、八人座賓果行星一台（內含IC板九片）、九九天
    王二代二台（內含IC板二片），另備有雙魚座二代IC板十片、頑皮豹IC板五十七
    片、九九天王IC板二片、幸運樸克一片等電動賭博性機具，已為公眾得出入之場
    所，店名「萬事達遊藝場」（下稱萬事達，該店係戌○○於八十九年三月一日向
    丁○○頂下經營。），店內並設有監視器、無線對講機等物之地點，分別擔任開
    分、櫃檯及洗分之工作。與戌○○共同基於與不特定人賭博財物之犯意聯絡，以
    上開賭博性電動玩具，與不特定之客人賭博財物，並均恃以維生，以之為常業。
    其賭博之方式為，賭客每次入場後，以新臺幣（下同）一千元請開分小姐甲○○
    、酉○○或丑○○開一千分，每次可以二十至八十不等之分數押注，若未押中，
    則分數沒入。若押中則依押中之倍數一倍至五十倍不等倍數累積分數，賭客把玩
    完畢，如機台上尚有累積分數，得以一比一之比率向甲○○兌換現金。午○○、
    乙○○、巳○○、申○○、己○○、壬○○、天○○、庚○○等人各基於賭博之
    概括犯意，自八十九年三月間起，連續多次至上開遊藝場把玩前開賭博性電動玩
    具。嗣於八十九年三月二十三日凌晨二時許，另有午○○、巳○○、申○○、己○○、壬○○、天○○、庚○○、戊○○、乙○○、辛○○○、丙○○、子○○
    等人，以及辰○○、亥○○（以上二人另行審結）一同至該處以上開電動機具賭
    博財物，及癸○○、卯○○○、寅○○三人分別陪友人在場觀看（以上三人無罪
    部分，詳後述）。警員黃如淵喬裝賭客前往上址，多次以一千元請丑○○開一千
    分，把玩雙魚座二代機台，待於機台上之積分累積至三千分時，黃如淵即向丑○○表示不玩要洗分。丑○○前來查看機台上累積之分數，告知當時在櫃檯之甲○○後，示意黃如淵至遊藝場外等候，黃如淵即依其指示至遊藝場外等候，不久，
    甲○○即至場外將三千元交予黃如淵，而當場查獲。並扣得如附表編號一至十三
    所示戌○○所有供賭博所用之器具，在丑○○身上扣得三千六百元、在甲○○身
    上起出四萬七千六百元等備供兌換予客人之現金，及甲○○交付予員警之兌換現
    金三千元。
二、案經桃園縣警察局桃園分局報請台灣桃園地方法院檢察署檢察官偵查起訴。
        理  由
壹、有罪部分：
一、訊據被告酉○○、丑○○固坦承受僱於萬事達，擔任開分工作，被告甲○○坦承
    查獲當天人在現場，惟均矢口否認有何常業賭博之犯行，被告酉○○、丑○○辯
    稱：店內是一千元玩到底，不可以換現金，被告甲○○並非該店之員工云云；被
    告甲○○辯稱：沒有拿三千元給喬裝之警員黃如淵，自己並非萬事達之員工，當
    天只是去該店玩電動玩具云云。其餘至現場把玩上開電動玩具之到庭被告戊○○
    、乙○○、巳○○、辛○○○、己○○、丙○○、天○○、庚○○、子○○等人
    ，固坦承有至萬事達打電動，惟矢口否認有何賭博之犯行，辯稱：只是去玩而已
    ，沒有賭博，一千元玩到底，打贏時不玩，只能棄權，不能換現金云云。其餘在
    場把玩電動玩具被告申○○、壬○○等人經合法傳喚，無正當理由未到庭應訊。
    惟查：
  （一）右揭犯罪事實，業據被告丑○○於警訊時供承：「一千元開一千分，比數一
        比一。」、「客人拿錢給我多少即開多少分。」、「公司還有甲○○【櫃檯
        】、酉○○【開分員】，我三人。」（參偵卷第三十頁）、「如有客人不玩
        要洗分時，即告知櫃檯甲○○，甲○○會至機檯處看所剩分數後，我再將機
        檯上所剩分數洗掉後，甲○○會與客人接觸。」（參偵卷第三十一頁背面）
        ，核與證人即喬裝賭客進入萬事達內玩打電動機具之警員黃如淵於本院調查
        時結證稱：「．．．我進去的由丑○○為我開分，一千元開一千分，每開一
        千分就要一千元，我當天開了十幾次，．．．我等到二個機台累計三千分時
        ，我就對丑○○說我不玩了，她幫我洗分，叫我等一下，我等甲○○過來，
        她沒有說話，使眼色，我就和她到門口，等到走到我車旁邊，她就交給我三
        千元。」（參本院九十年十一月十二日訊問筆錄）。及被告午○○於警訊時
        所供：先交付現金開分，再與機台對賭，押注不限分數，押中得不等倍數之
        分數，分數可以累計，輸了分數遭機台吃掉。機台把玩後可以洗分換錢，以
        一比二即一千分換二千元之方式兌換，並須走出店外，由該店派員交錢，交
        錢的方式是將兌換之現金裝於空菸盒內，放置於店外不特定之機車上。查獲
        當天是向該店員工甲○○洗分等語（參偵卷第十五頁背面、第十六頁），及
        被告庚○○於本院調查時所供：「（是否認識甲○○？）認識，她戴眼鏡，
        她是裡面的員工，因為她有在幫人家開分，裡面有三、四個員工，有男有女
        。」等語（參本院九十一年一月十八日訊問筆錄）相符。參以被告天○○於
        警訊時亦供稱：第一次曾換過硬幣等語（參偵卷第七十七頁背面），但現場
        之電動機檯係於客人交付現金後，由開分員直接在機檯上開分，再由客人押
        注減分之方式把玩，並非由客人以紙鈔換硬幣或代幣，再由客人投幣之方式
        進行把玩，由此推知，被告天○○於警訊時所供：曾換過硬幣一節，應是以
        分數洗分，兌換現金無疑。而被告甲○○自承有七百度的近視（參本院九十
        一年五月二日審理筆錄），亦核與被告庚○○上開所述相吻合。此外，現場
        並扣有如事實欄所示之物，且店內監視器螢幕多達六具，顯見該遊戲場監控
        嚴密，衡諸常情，顯係為防止警方取締所作之措施。參以查獲當天，被告甲○○身上起出現金四萬餘元，如果只是到場打電玩，在此深夜時分，疏無攜
        帶巨款之必要，證人黃如淵於本院及被告午○○、丑○○於警訊所為之上開
        陳述，較為可採。而被告甲○○身上之款項，當係供客人兌換現金之用無疑
        。因此，萬事達遊藝場係由戌○○提供電動機具及場地，僱請被告丑○○、
        酉○○、甲○○分別擔任開分及兌獎小姐，以一比一之比例即不特定客人每
        交付一千元開一千分之方式為客人開分，開完分後，客人得以二十至八十不
        等分數押不特定倍數，輸時由機檯吃掉分數，贏時累積分數，不玩時則再由
        店內被告甲○○負責兌換現金，其四人共同以此方式賭博財物為業之犯行已
        可認定。被告甲○○、丑○○、酉○○辯稱：被告甲○○非該店之員工云云
        ，為事後卸責之詞，不足採信。
  （二）另被告丑○○、酉○○、甲○○、戊○○、乙○○、巳○○、辛○○○、己○○、丙○○、天○○、庚○○、子○○等人辯稱一千元玩到底云云，惟經
        查：證人黃如淵及被告午○○上開所述之把玩方式，核與當時在場把玩之客
        人即被告辛○○○於本院調查時所供（參本院九十年十二月七日訊問筆錄）
        、被告戊○○（參偵卷第三十四頁背面）、辰○○（參偵卷第五十三頁）、
        丙○○（參偵卷第六十八頁）、壬○○（參偵卷第七十四頁）、天○○（參
        偵卷第七十七頁背面）等人於警訊時所供述之情節相符，應較可採信。且衡
        諸常理，同一店之經營方式，應無因不同客人給予不同開分方式之理。參以
        被告丑○○、酉○○、甲○○及在場把玩之賭客戊○○等人均供承現場另備
        有便當及飲料、香煙、檳榔等物供客人自由取用，果真係一千元玩到底，並
        不論客人待多少天，豈非收不敷出。是被告酉○○等人上開所辯，亦無可採
        信。
  （三）被告乙○○除查獲當天外，曾去上開處所把玩電動玩具一至二次；被告巳○○亦另曾去過該處把玩二次；被告己○○亦曾去過一次；被告天○○亦曾去
        過一次，業據上開被告於本院審理時供明在卷。另被告午○○之前去過、被
        告申○○之前亦去過二次、被告壬○○之前去過二次、被告庚○○之前去過
        一次，亦業據被告三人分別於警訊時供明（參偵卷第第十五頁、六十頁、第
        七十四頁、七十七頁），因此，上開被告七人，連續在上開處所賭博財物之
        犯行，亦可認定。
  （四）綜上所述，被告丑○○、酉○○、甲○○等三人與戌○○共同基於與不特定
        人賭博財物之犯意聯絡，利用扣得之電動機具等為工具，與不特定之人，在
        公共場所賭博財物，並均以之為常業之犯行，以及被告戊○○等十一人在上
        址，同時分別藉由上開電動機具，與被告丑○○等人及戌○○賭博財物之犯
        行，洵湛認定。
二、按刑法上所謂常業犯，指反覆以同種類行為為目的之社會活動之職業性犯罪而言
    ，至於犯罪所得之多寡，是否恃此犯罪為唯一之謀生職業，則非所問，縱令兼有
    其他職業，仍無礙於該常業犯罪之成立。（最高法院八十五年度台上字第五一０
    號判例意旨參照），被告丑○○、酉○○與甲○○三人於上址反覆持續以上開賭
    博機具，與對不特定之客人賭博財物，是核被告丑○○、酉○○、甲○○等三人
    所為，係犯刑法第二百六十七條之常業賭博罪。其三人上開所為與戌○○間，有
    犯意聯絡及行為分擔，為共同正犯。被告午○○、戊○○、乙○○、巳○○、辛○○○、己○○、丙○○、天○○、庚○○、子○○、申○○、壬○○等十二人
    在上址把玩上開電動機具賭博財物，核其等所為係犯刑法第二百六十六條第一項
    前段之罪。被告午○○、乙○○、巳○○、申○○、己○○、壬○○、天○○、
    庚○○等人各先後多次犯行，時間緊接，犯罪構成要件相同，顯各係基於概括犯
    意為之，各均為連續犯，以一罪論，並各依法加重其刑。另被告甲○○於八十八
    年間，曾因常業賭博案件，經本院判處有期徒刑二月確定，甫於九十年三月六日
    易科罰金執行完畢，此有臺灣高等法院被告全國前案紀錄表在卷可稽，其於刑之
    執行完畢後，五年內再犯本件有期徒刑以上之罪，為累犯，應依刑法第四十七條
    加重其刑，爰審酌本件扣案之電動機具多達六十台，其規模大，睹客人數眾多，
    以及被告丑○○三人均正值壯年，不思以正途謀生，而以賭博為生，至於戊○○
    等十二人在現場賭博，不思正途賺錢，欲投機取財，違反社會善良風俗，且犯後
    均一再翻供，犯後態度不佳等一切情狀，分別量處如主文所示之刑，同時併分別
    諭知易科罰金及易服勞役之折算標準。
三、扣案之右揭萬事達遊藝場內附表編號一至七等物，乃係屬於當場賭博之器具，爰
    依刑法第二百六十六條第二項規定，不問屬於被告與否，均併宣告沒收之。另扣
    案之附表編號八至十三等物，乃係屬於共犯戌○○與被告丑○○等三人共同犯罪
    所用之物，為共犯戌○○所有，業據戌○○陳述在卷，依據共犯關係，爰併依刑
    法第三十八條第一項第二款之規定，宣告沒收。扣案附表編號十四至十六，分別
    為兌換予賭客之賭資，分別在被告丑○○、甲○○身上起出，應為其等所有，並
    預備供犯罪所用之物，併依刑法第三十八條第一項第二款沒收。
四、被告午○○、申○○、壬○○等人經合法傳喚，無正當理由不到庭，本院認屬應
    科罰金案件，爰依刑事訴訟法第三百零六條規定，不待其陳述，逕行判決，併予
    敘明。
五、另同案被告辰○○、亥○○等二人，嗣合法傳喚後，再另行審結，附此敘明。
貳、無罪部分：
一、公訴意旨另略以：被告丁○○係上述萬事達遊藝場之負責人，並僱用被告酉○○
    、丑○○、甲○○等人擔任開分、櫃檯、洗分等工作，與各該被告共同基於以賭
    博為常業之犯意聯絡，在上址與不特定之客人賭博財物，並恃以為生。又被告卯
    ○○○、寅○○、癸○○三人於警方查獲當天，亦在現場，因認被告丁○○涉犯
    刑法第二百六十七條之常業賭博罪嫌；被告卯○○○、寅○○、癸○○三人則涉
    犯刑法第二百六十六條第一項前段之賭博罪嫌。
二、按犯罪事實應依證據認定之，無證據不得推定其犯罪事實。又不能證明被告犯罪
    者，應諭知無罪之判決，刑事訴訟法第一百五十四條、第三百零一條第一項分別
    定有明文。又「認定不利於被告之事實，需依積極證據，苟積極證據不足為不利
    於被告之認定時，即應為有利於被告之認定，更不必有何有利之證據。」，最高
    法院三十年上字第八一六號判例參照。
三、公訴意旨認上開被告等各涉犯有上開罪嫌，無非係以被告周建不否認為負責人，
    被告寅○○、卯○○○、癸○○等人坦承為客人，以及現場查扣之附表所示之物
    、證人黃如淵之證詞等為其論據。訊據被告丁○○堅否認犯行，辯稱：伊非該店
    之負責人，該店業於九十年三月一日轉讓予戌○○等語。被告卯○○○固坦承查
    獲當天在現場，惟堅詞否認有賭博之犯行，被告卯○○○辯稱：係去該店找其丈
夫即被告巳○○等語。被告寅○○、癸○○經合法傳喚未到庭，惟據被告寅○○
    於本院調查時辯稱：當天是去找被告辰○○等語。被告癸○○於警訊時否認犯行
    ，辯稱：當天未玩，是坐在被告申○○旁看他玩等語。經查：
  （一）被告丁○○部分：
    １、被告丁○○於偵查中僅供明於八十九年十月間頂下萬事達，該店沒有經營賭
        博。偵查中並未言及是否有再行轉讓之情形。嗣於本院調查時供稱：頂下該
        店後，於九十年三月一日頂讓予戌○○經營等語，並提出讓渡證書一紙為憑
        。而質之證人戌○○亦到庭證稱確有頂讓該店之事實，核與證人未○○證述
        之情節大抵相符。亦與被告酉○○於警訊、偵查中及本院調查時所供係受僱
        於戌○○（參偵卷第十八頁背面、第九十九頁背面、本院九十年十一月十二
        日訊問筆錄）之情節吻合，參以被告丑○○及酉○○均供稱：不認識被告丁○○。又扣案之附表所示之物，只能證明於查獲當時擺設在現場，不能證明
        其與被告有何關連。證人黃如淵只能證明查獲當天，曾在該店把玩電玩，並
        向被告甲○○換得現金等情，其所為之證述各節，不足以證明萬事達之實際
        負責人係被告丁○○。至於營利事業登記證上雖載被告丁○○為負責人，惟
        被告丁○○辯稱：當時有將資料交予戌○○去辦變更，而質之證人未○○亦
        證稱：有陪戌○○去辦手續等語，而衡諸目前社會上，公司之登記負責人與
        實際經營負責人不同，所在多有，而上開處罰規定，係處罰實際之行為人，
        並非處罰登記名義人，是尚難徒以營利事業登記證所載之負責人，即認定被
        告丁○○為該店之負責人，此外，復查無其他積極之證據，足以證明被告丁○○經營萬事達，並以賭博為常業之犯行，揆諸首開規定及說明，即應為被
        告無罪之諭知。
    ２、被告寅○○、癸○○、卯○○○部分：
      (1)上開被告三人否認有賭博之犯行，且被告三人分別所供之辰○○、申○○、
        巳○○三人，於查獲當時確實在現場把玩電動機具，賭博財物。至於扣案之
        物以及證人黃如淵之證詞，不足以證明被告三人亦參與賭博。是無法單以被
        告在場，即認定被告三人有公訴人所指之犯行。此外，復查無其他證據足以
        證明，被告三人各有賭博之犯行，揆諸首揭規定及說明，即應分別對被告三
        人為無罪之諭知。
      (2)被告癸○○、寅○○二人經合法傳喚，無正當理由不到庭，本院認屬應為無
        罪之判決，爰依刑事訴訟法第三百零六條規定，不待其陳述，逕行判決，併
        予敘明。
據上論斷，應依刑事訴訟法第二百九十九條第一項前段、第三百零一條、三百零六條
，刑法第二十八條、第五十六條、第二百六十六條第一項前段、第二項、第二百六十
七條、第四十七條、第四十一條第一項前段、第三十八條第一項第二款，罰金罰鍰提
高標準條例第一條前段、第二條，判決如主文。
本案經檢察官王以文到庭執行職務。
中        華        民        國   九十一   年   五   月      十六    日
                                    臺灣桃園地方法院刑事第二庭
                                        審判長法官  王  兆  飛
          法官  曾  正  耀
                                              法官  李  桂  英
右正本證明與原本無異。
如不服本判決，應於判決送達後十日內向本院提出上訴狀( 應附繕本 )，上訴於
臺灣高等法院。
                                        書  記  官  張  淑  芬
中        華        民        國   九十一   年   五   月    二十一    日
附論罪科刑依據之法條：
刑法第二百六十六條、第二百六十七條：
刑法第二百六十六條
在公共場所或公眾得出入之場所賭博財物者，處一千元以下罰金，但以供人暫時娛樂
之物為賭博者，不在此限。
當場賭博之器具與在賭檯或兌換籌碼處之財物，不問屬於犯人與否，沒收之。
刑法第二百六十七條
以賭博為常業者，處二年以下有期徒刑，得併科一千元以下罰金。
附表：
┌──┬──────┬─────┬──────────┬────────┐
│編號│扣押之物品  │數    量  │沒收之法條依據      │備            註│
│    │            │          │                    │                │
├──┼──────┼─────┼──────────┼────────┤
│一  │雙魚座二代機│五十七台  │為當場賭博之器具，依│共犯戌○○所有  │
│    │檯          │（含IC板五│刑法第二百六十六條第│                │
│    │            │十七片）  │二項                │                │
├──┼──────┼─────┤                    │                │
│二  │賓果行星捌人│一台（含IC│                    │                │
│    │座          │板九片）│                    │                │
├──┼──────┼─────┤                    │                │
│三  │九九天王二代│二台（含IC│                    │                │
│    │機檯        │板二片）  │                    │                │
├──┼──────┼─────┤                    │                │
│四  │頑皮豹IC板  │五十八片  │                    │                │
├──┼──────┼─────┤                    │                │
│五  │幸運樸克IC板│一片      │                    │                │
├──┼──────┼─────┤                    │                │
│六  │雙魚座二代IC│十片      │                    │                │
│    │板          │          │                    │                │
├──┼──────┼─────┤                    │                │
│七  │開分鑰匙    │十四枝    │                    │                │
├──┼──────┼─────┼──────────┼────────┤
│八  │無線電對講機│二台      │為供犯罪所用之物，依│共犯戌○○所有  │
│    │            │          │刑法第三十八條第一項│                │
├──┼──────┼─────┤第二款              │                │
│九  │遙控器      │一支      │                    │                │
├──┼──────┼─────┤                    │                │
│十  │V8錄影帶    │三卷      │                    │                │
├──┼──────┼─────┤                    │                │
│十一│監視器      │六個      │                    │                │
├──┼──────┼─────┤                    │                │
│十二│螢幕        │一台      │                    │                │
├──┼──────┼─────┤                    │                │
│十三│資料簿      │一本      │                    │                │
├──┼──────┼─────┼──────────┼────────┤
│十四│賭資        │三千元    │為供犯罪所用之物，依│被告甲○○兌換予│
│    │            │          │刑法第三十八條第一項│喬裝員警之現金  │
│    │            │          │第二款              │                │
├──┼──────┼─────┼──────────┼────────┤
│十五│賭資        │四萬七千六│為預供犯罪所用之物，│從被告甲○○身上│
│    │            │百元      │依刑法第三十八條第一│起出            │
├──┼──────┼─────┤項第二款            ├────────┤
│十六│賭資        │三千六百元│                    │從被告丑○○身上│
│    │            │          │                    │起出            │
└──┴──────┴─────┴──────────┴────────┘
